【裁判字號】    89,訴,527
【裁判日期】    890921
【裁判案由】    毒品危害防制條例
【裁判全文】
臺灣臺南地方法院刑事判決                          八十九年度訴字第五二七號
    公  訴  人  臺灣台南地方法院檢察署檢察官
    被      告  丙○○
    選任辯護人  李合法
                陳靜雲
右列被告因違反毒品危害防制條例案件，經檢察官提起公訴（八十九年度偵字第一六
八八號、二四五一號、營偵字第一八０號），本院判決如左：
    主  文
丙○○連續販賣第二級毒品，處有期徒刑捌年，扣案安非他命壹包（毛重壹點陸伍公
克）沒收併銷燬之，販賣毒品所得新台幣壹萬柒仟元沒收，如全部或一部無法沒收時
，以其財產抵償之。
    事  實
一、丙○○基於意圖營利之概括犯意聯絡，以其所有之0000000000、00
    00000000及0000000000（為易付卡）等號行動電話，作為販
    賣第二級毒品安非他命之聯絡工具，並以綽號「昌仔」及「董仔」之名義對外聯
    絡，先於（一）民國八十八年九月中旬起至同年十一月二日止，以上開行動電話
    與乙○○聯絡並議定買賣之價格、數量及交易地點後，以每包新台幣（下同）一
    千至三千元不等之價格，由丙○○駕駛車牌號碼為Ｎ六─五八八三號之白色豐田
    自用小客車，將毒品安非他命送至台南縣佳里鎮○○路香格里拉小吃部之店門口
    道路等處，連續販賣第二級毒品安非他命八次（三千元二次、二千元三次，一千
    三次）予乙○○施用（乙○○施用部分，業經觀察勒戒後，因無繼續施用傾向經
    本署檢察官為不起訴處分確定），總計交易金額為一萬五千元。（二）復於八十
    八年十月三十一日，再以0000000000號行動電話與甲○○聯絡，並議
    定買賣之價格、數量及交易地點後，駕駛上開白色自小客車，在佳里鎮「廣萌批
    發廣場」附近，以二千元的價格販賣毒品第二級毒品安非他命予甲○○（現在強
    制戒治中）施用。嗣於八十八年十一月五日，因乙○○施用毒品為警查獲，供出
    其毒品係向丙○○所購得，由警方持檢察官簽發之搜索票，前往丙○○住處二樓
    置衣間之衣服內，當場扣得毒品安非他命一包一點六五公克。
二、案經台南縣警察局永康分局、學甲分局報請台灣台南地方法院檢察署檢察官及該
    署檢察官自動檢舉偵查起訴。
    理  由
一、訊之被告丙○○否認曾販賣安非他命與乙○○及甲○○的行為，辯稱：伊未曾到
    甲○○住處與乙○○及甲○○共同吸食安非他命，更未曾販賣安非他命，乙○○
    是為了減輕自己刑責才作不利伊的陳述等語。經查：
（一）甲○○於上揭時地向被告以二千元買入一包安非他命的事實，迭據其於警訊及
      偵中供認不諱，且於本院審理時到場指認販賣安非他與伊者係被告無誤，並指
      陳被告的行動電話號碼及被告所駕的車輛係白色豐田汽車，與乙○○指述號碼
      及車輛型式相同，堪認其指述非假，應可採信。
（二）乙○○因販賣安非他與甲○○之行為，經本院判處有期徒刑二年，緩刑五年，
      緩刑期間交付保護管束，有本院八十九年度訴字第七五二號刑事判決卷附可參
      。乙○○本身有販賣毒品行為，則其於偵查中供承以上開000000000
      0及0000000000號行動電話與被告連絡安非他命的交易時間及地點
      ，及被告開一輛白色豐田汽車前來交易等情，與甲○○所供被告使用的行動電
      號碼相同及所駕車輛款式相同，參諸被告經本院判刑後，於本件審理中又到庭
      作相同的指述，並陳明購買價格「前後八次，三千的二次、二千的三次，餘為
      一千」，應認其指述向被告購買安非他命等情非虛。
（三）承辦本件之學甲分局員警蔡茂森因甲○○及乙○○供承購買安非他命者的行動
      話均為0000000000號，而循線查出行動電話使用者係被告，再申請
      搜索票前往被告住處搜索，當時被告不在住處，其太太林惠玲（另經檢察官為
      不起訴處分）於警方搜索時神色有異，臉色蒼白，且在被告住處二樓房間衣服
      口袋內查獲安非他命一包，並有現場照片六幀及搜索扣押筆錄一份卷附可稽，
      更可認甲○○及乙○○前開指訴為真實可採。被告否認犯行，顯係事後卸責之
      詞，核無可採，被告販賣安非他命，事證明確，犯行堪以認定。
二、按安非他命係屬毒品危害防制條例第二條第二項第二款所定之第二級毒品，核被
    告丙○○意圖營利販賣安非他命，所為係犯毒品危害防制條例第四條第二項之販
    賣第二級毒品罪。被告販賣安非他命前之持有行為，為販賣之高度行為所吸收，
    不另論罪。被告前後多次販賣安非他命之犯行，時間緊接，犯罪構成要件相同，
    顯係基於概括之犯意反覆為之，應依連續犯之規定論以一罪，除法定最重本刑為
    無期徒刑部分，依法不再加重外，餘依規定加重其刑。爰審酌被告販賣毒品，殘
    害他人身心健康，並危害社會善良秩序，犯罪後猶否認販賣犯行毫無悔意等一切
    情狀，處如主文所示之刑，以資懲儆。扣案之安非他命毛重一．六五公克為毒品
    ，依法諭知沒收併銷燬之。被告販毒所得為新台幣一萬七千元，應宣告沒收，如
    全部或一部無法沒收時，以其財產抵償之。
據上論斷，應依刑事訴訟法第二百九十九條第一項前段，毒品危害防制條例第一條第
二項、第十八條第一項、第十九條第一項、刑法第十一條前段、第五十六條
判決如主文。
中      華      民      國      八十九      年      九    月  二十一    日
                              臺灣臺南地方法院刑事第一庭
                                      法  官  陳振謙
右正本證明與原本無異
如不服本判決應於送達後十日內向本院提出上訴狀
                                      書記官  陳南山
中      華      民      國      八十九      年      九    月  二十一    日
附錄本案論罪科刑法條全文：
毒品危害防制條例第四條第二項
  製造、運輸、販賣第二級毒品者，處無期徒刑或七年以上有期徒刑，得併科新臺幣
  七百萬元以下罰金。


司法院資訊處製作；財團法人民間司法改革基金會備份。
